【裁判字號】    99,易緝,44
【裁判日期】    990713
【裁判案由】    侵占
【裁判全文】
臺灣桃園地方法院刑事判決              99年度易緝字第44號
公  訴  人  臺灣桃園地方法院檢察署檢察官
被      告  乙○○
上列被告因侵占案件，檢察官原聲請簡易判決處刑（臺灣桃園地
方法院檢察署94年度偵字第138 號），經本院改適用通常程序審
理，茲判決如下：
    主  文
乙○○無罪。
    理  由
一、聲請簡易判決處刑意旨略以：被告乙○○於民國91年4 月1
    日、同年6 月1 日及7 月1 日，基於意圖為自己不法所有之
    概括犯意，在桃園縣八德市○○街69巷16號丙○○經營之檳
    榔攤內，分別受丙○○委託保管新臺幣（下同）20萬元、30
    萬元及50萬元，並各別簽立保管字條，約定於同年4 月30日
    、6 月30日及7 月31日全數歸還，詎其於屆期後竟未依約歸
    還款項，反意圖為自己不法之所有，將前揭款項侵占入己，
    因認被告乙○○涉犯刑法第335 條第1 項之侵占罪嫌云云。
二、按犯罪事實應依證據認定之，無證據不得認定犯罪事實。又
    不能證明被告犯罪者，應諭知無罪之判決，刑事訴訟法第15
    4 條第2 項、第301 條第1 項分別定有明文。又事實之認定
    ，應憑證據，如未能發現相當證據，或證據不足以證明，自
    不能以推測或擬制之方法，為裁判基礎（最高法院40年臺上
    字第86號判例意旨參照）；再告訴人之告訴，本以使被告受
    刑事訴追為目的，故其陳述是否與事實相符，自應調查其他
    證據，以資審認，苟其所為攻擊之詞，尚有瑕疵，則在此瑕
    疵未予究明以前，即不能遽採為斷罪之基礎（最高法院69年
    臺上字第1531號判例參照）；再認定不利於被告之事實，須
    依積極證據，苟積極證據不足為不利於被告事實之認定時，
    即應為有利於被告之認定，更不必有何有利之證據（最高法
    院30年上字第816 號判例）。經核本件聲請簡易判決處刑意
    旨認被告乙○○涉犯前揭罪嫌，無非係以告訴人丙○○、證
    人甲○○、鄭永華、李雍成、王雨婕之證述，被告乙○○所
    簽署日期分別為91年4 月1 日、91年6 月1 日、91年7 月1
    日，金額分別為20萬元、30萬元、50萬元之保管條共3 張等
    件，為其主要論據。而本案相關證據之證據能力經查如下：
（一）按被告以外之人於審判外之言詞或書面陳述，除法律有規
      定者外，不得作為證據；被告以外之人於偵查中向檢察官
      所為之陳述，除顯有不可信之情況者外，得為證據；被告
      以外之人於檢察事務官、司法警察官或司法警察調查中所
      為之陳述，與審判中不符時，其先前之陳述具有較可信之
      特別情況，且為證明犯罪事實存否所必要者，得為證據；
      再被告以外之人於審判外之陳述，雖不符刑事訴訟法第15
      9 條之1 至第159 條之4 之規定，而經當事人於審判程序
      同意作為證據，法院審酌該言詞陳述或書面陳述作成時之
      情況，認為適當者，亦得為證據。當事人、代理人或辯護
      人於法院調查證據時，知有第159 條第1 項不得為證據之
      情形，而未於言詞辯論終結前聲明異議者，視為有前項之
      同意。刑事訴訟法第159 條第1 項、第159 條之1 第2 項
      、第159 條之2 、第159 條之5 分別定有明文。又刑事訴
      訟法第159 條之2 所謂「具有較可信之特別情況」，應依
      陳述人於陳述時之「外部情況」是否具有可信性決定之，
      所謂「外部情況」係指就詢問有無出於不正方法、陳述是
      否出於非任意性、有無違反法定障礙事由期間不得詢問及
      禁止夜間詢問之規定、詢問時是否踐行應先告知義務、警
      詢筆錄所載與錄音或錄影內容是否相符等情，且必須依據
      陳述人之觀察、記憶、表達是否正確、陳述人有無虛偽陳
      述之動機，及對照同一待證事項之其他經過詰問證人之證
      述是否相同，有無矛盾之處而加以綜合決定（最高法院94
      年度臺上字第1653號判決意旨參照）。經查：
   1、本件證人丙○○、鄭永華、李雍成、王雨婕、徐貞妮分別
      於檢察官訊問時經具結後所為之證述，其性質雖屬傳聞證
      據，惟本院審酌證人丙○○為本件告訴人，並自稱曾於91
      年4 月1 日、91年6 月1 日、91年7 月1 日，分別交付20
      萬元、30萬元、50萬元與被告乙○○保管，各次並均另被
      告乙○○簽署保管條各1 張；證人鄭永華、李雍成、王雨
      婕、徐貞妮則均自稱係告訴人丙○○交付款項與被告乙○○保管之際在場目睹之人，依渠等之陳述乃親身經歷本件
      犯行之一部或全部，渠等證詞對認定犯罪事實之存否均有
      其必要性，且上開證人於檢察官偵查中，經檢察官諭知證
      人有具結之義務及偽證之處罰並命朗讀結文具結擔保其證
      言之真實性後，以證人身分，於檢察官面前完整、連續陳
      述其親身經歷，且查無違法取證之瑕疵存在，應無顯不可
      信之情形，依刑事訴訟法第159 條之1 第2 項之規定，自
      得為證據。
   2、本件證人丙○○、甲○○分別於警詢時所為之證述，雖屬
      傳聞證據，惟各該詢問過程均查無違法取證之瑕疵存在，
      檢察官及被告於本院準備程序中就上開證人證述之證據能
      力均表示無意見，且均未於本院言詞辯論終結前表示異議
      ，本院審酌證人丙○○、甲○○之證詞對認定犯罪事實之
      存否均有其必要性，業如上述。綜上，依前開證述作成時
      之情況，以其為證據，核屬適當，是依刑事訴訟法第159
      條之5 之規定，認有證據能力。
（二）另本件認定事實所引用之被告乙○○所簽署日期分別為91
      年4 月1 日、91年6 月1 日、91年7 月1 日，金額分別為
      20萬元、30萬元、50萬元之保管條共3 張，為被告本人於
      審判外之書面陳述，而無傳聞法則之適用。又如後所述，
      上開保管條3 張均係被告乙○○所親自簽署，而具形式真
      正性，且被告乙○○簽署上開3 張保管條均係出於其自由
      意志，而非於受強暴、脅迫等情形下所為，是本件認定事
      實所引用之前述文書，亦均認有證據能力。
三、訊據被告乙○○堅詞否認有何侵占犯行，辯稱：我與丙○○
    之前是男女朋友，但我是有婦之夫，我想與丙○○分手，她
    才叫我簽這些保管條給她保障，但我並沒有拿到保管條上所
    寫的這些錢等語。經查：
（一）被告乙○○於91年4 月1 日、91年6 月1 日、91年7 月1
      日，分別簽署內容為「本人乙○○先生於民國91年4 月1
      日茲替丙○○小姐暫保管新臺幣20萬元正，願意於民國91
      年4 月30日無條件全數歸還，無議。立據人：乙○○。身
      分證：Ｚ000000000」、「本人乙○○先生於民國91年6 月
      1 日茲替丙○○小姐暫保管新臺幣30萬元正，願意於民國
      91年6 月30日前無條件全數歸還，無議。立據人：乙○○
      。身分證：Ｚ000000000」、「本人乙○○先生於民國91年
      7 月1 日茲替丙○○小姐暫保管新臺幣50萬元正，願意無
      條件於民國91年7 月31日無條件全數歸還，無議。立據人
      ：乙○○。身分證：Ｚ000000000」之保管條各1 張乙節，
      業據被告乙○○於檢察官訊問時及本院99年5 月17日、同
      年月18日訊問時供承在卷，核與證人丙○○指訴情節相符
      ，堪以認定。至被告乙○○於本院準備程序時及審理中固
      一度否認曾簽署上開3 張保管條，並先後辯稱「我沒有看
      過保管條，我不曉得是不是我簽的」、「我不知道簽過多
      少保管條」、「其中有1 張好像不是我的字」、「當時情
      況很亂，我不太記得」、「我簽的好像是1 張面額100 萬
      元的保管條」云云，惟查，被告乙○○就否認本案3 張保
      管條為其簽署一節所執之上開辯解內容，前後反覆、情節
      不一，是否可信，已有可疑。況被告乙○○倘確實未曾簽
      署上開保管條3 張，豈有竟於檢察官偵訊中，甚且直至本
      院99年5 月17日、同年月18日訊問時，均就此一有利於己
      之事實隻字未提，反迭次陳稱確實簽有上開保管條3 張，
      僅辯稱未曾取得保管條上所載金額之理？準此，堪認前述
      保管條3 張確為被告乙○○所簽署無訛，被告乙○○其後
      所辯，顯係意在避免因坦承簽署本案3 張保管條而招致侵
      占刑責所為匿飾之詞，洵無足採。
（二）證人即告訴人丙○○固於警詢以迄檢察官訊問時，均證稱
      其曾先後於91年4月1日、91年6月1日及91年7月1日，分別
      交付20萬元、30萬元、50萬元，共計100萬元之款項與乙○○保管，惟查：
   1、證人丙○○就其交付該筆款項與被告乙○○之原因，先於
      93年9月7日前往臺灣桃園地方法院檢察署對被告乙○○提
      出告訴之際，於檢察官訊問時證稱略以：「（檢察官問：
      如何被侵占？）91年4 、5 、6 月間，乙○○在我戶籍地
      住處前後向我拿了100 萬現金，每月拿1 次，說要拿去保
      管，後來都沒還。（檢察官問：為何要將錢交給他保管？
      ）就是很熟，他常在我哥哥那裡出入。（檢察官問：是借
      錢還是保管？）保管。」、「（檢察官問：現金來源？）
      」有一部份是我自己的，另外約50萬是向朋友借的。（檢
      察官問：為何妳不能自行保管或存到銀行？）沒想那麼多
      。」、嗣於94年4 月7 日檢察官訊問時則改稱：「（檢察
      官問：告乙○○何事？）... 我個人部分是91年4 月、6
      月、7 月分別在我開的位於八德市○○路大潤發旁的檳榔
      攤內把現金20萬、30萬、50萬交給他保管，3 次都只有甲○○有看到，因為她正在上班。因為乙○○是做建築的，
      乙○○說有3 個工地，1 個在大溪、1 個在龜山，細節部
      分還沒有談到何時投資及獲利情形，當時我還在考慮是否
      要投資，乙○○就要我先給他100 萬，所以錢才會暫時放
      在乙○○那裡... 。」、於94年6 月9 日檢察官訊問時又
      再稱：「（檢察官問：91年間為何拿錢給乙○○保管？）
      要投資。（檢察官問：既是投資為何要1 個月全數歸還？
      ）因為當時還沒有談好，所以我們要他先簽。」云云。惟
      查，告訴人丙○○倘確為投資被告乙○○工地工程之故，
      而於上揭時間共計交付100 萬元與被告乙○○保管，則告
      訴人丙○○交款與被告乙○○之理由既屬正當，丙○○對
      此實無隱瞞之必要，是告訴人丙○○豈有竟於93年9 月7
      日前往桃園地檢署對被告乙○○提出侵占上開款項之告訴
      時，就其將款項交付被告乙○○保管之原因蓄意隱而不宣
      ，僅含糊其詞而稱其交款與被告乙○○保管之理由係因其
      與乙○○熟識，並就該筆款項何以不由丙○○自行保管、
      處理一節，亦僅稱「沒想那麼多」，直至嗣後偵查中，始
      改口證稱該筆金額係投資款項之理？再者，衡諸一般事業
      投資款項調度之常情，資金周轉當非一蹴可幾，是倘證人
      丙○○確曾交付100 萬元與被告乙○○作為投資款項之用
      ，則被告乙○○實無於各次借款之際竟均與證人丙○○約
      定1 個月內即需還款之條件，致其本身於資金運用之際尚
      須背負該資金僅屬短期周轉之還款壓力，故投資部署需瞻
      前顧後、投鼠忌器，左支右絀而諸多不便之必要。況且，
      依告訴人丙○○所述，其於交付上開3 筆款項與被告乙○○之際，與被告乙○○就該工地工程之投資方式及獲利計
      算等節實均未談妥，是以，倘被告乙○○於91年4 月1 日
      簽署第1 張保管條時，確曾以投資為由向告訴人丙○○收
      取20萬元款項，惟該筆款項既已逾期未還，告訴人丙○○
      當已可預見被告乙○○信用不佳，則豈有可能竟在投資內
      容尚未談定之情況下，仍舊為投資被告乙○○工地工程之
      故，而於91年6 月、7 月間先後將30萬元、50萬元款項交
      付與就還款期限一節已未能遵守、言而無信之被告乙○○
      ，俾供被告乙○○「保管」之理？是以，證人即告訴人丙○○所稱其曾於91年4 月1 日、91年6 月1 日及91年7 月
      1 日，為投資事宜而分別交付20萬元、30萬元、50萬元與
      被告乙○○保管一節，過程實與常情有悖，是其所證是否
      屬實，已難驟信。
   2、再者，證人丙○○就其於上開時、地交付款項與被告乙○○之際，究有何人在場目擊一節，於93年9 月30日於警詢
      中先證稱：「（警問：妳將現金於91年4 月1 日、91年6
      月1 日及91年7 月1 日【警詢筆錄原誤載為93年7 月1 日
      ，應予更正】交與乙○○保管時有何人在場？年籍資料為
      何？）鄭永華及甲○○在場，甲○○73年8 月3 日、住桃
      園縣八德市○○路○ 段興豐路1223巷6 弄15號，鄭永華年
      籍我不清楚。」、嗣於94年4 月7 日檢察官訊問時則改稱
      ：「（檢察官問：告乙○○何事？）... 我個人部分是91
      年4 月、6 月、7 月分別在我開的位於八德市○○路大潤
      發旁的檳榔攤內把現金20萬、30萬、50萬交給他保管，3
      次都只有甲○○有看到，因為她正在上班。」、於94年4
      月19日檢察官訊問時又改稱：「（檢察官問：有無帶證人
      來？）我帶王雨婕，她也在檳榔攤工作，她有看到我拿錢
      給乙○○，但她不知道我為什麼拿錢給他，當時還有1 個
      叫小胖的有看到。（檢察官問：王雨婕是不是3 次妳拿錢
      給乙○○時，都有在場？）應該有，因為是上班時間，甲○○及王雨婕有2 個小時交班時間，所以她們2 人都有看
      到。」，嗣更於94年4 月27日於檢察官訊問時，自行帶同
      其前未曾提及於交款之際在場之人李雍成到庭作證，並證
      稱：「（檢察官問：你有3 次拿錢給乙○○，看到的各是
      哪些人？）3 次甲○○都有看到，王雨婕應該是看到1 至
      2 次，鄭永華都有看到，李雍成應該是看到1 至2 次。」
      ，先稱斯時有鄭永華及甲○○在場、再稱3 次均僅有甲○○1 人目睹、又稱當時有綽號『小胖』之人及王雨婕、甲○○見聞、復稱斯時尚有李雍成目擊云云。惟查，告訴人
      丙○○交付款項與被告乙○○之際在場目擊之人，係佐實
      丙○○告訴情節之有利證據，則衡諸常情，丙○○就此有
      利於己之事證，於訴訟之初即迫不及待加以主張，俾供檢
      警調查以核實其告訴內容，猶恐未及，豈有竟於提告之始
      僅稱有「鄭永華」及「甲○○」2 人目睹，惟嗣後竟隨訴
      訟之開展，所稱於交付款項之際在場目擊之人數亦日益增
      加，且各次所稱在場證人之人數暨人別組合復均有差異之
      理？是證人丙○○所稱上開於交付款項之際在場之目擊證
      人究係屬實，抑或僅係丙○○為佐證其告訴內容之真實性
      而虛偽杜撰，洵屬有疑。
   3、又查，證人丙○○就其交付與被告乙○○之100 萬元資金
      來源一節，前於93年9 月7 日檢察官訊問時證稱：「（檢
      察官問：現金來源？）有一部份是我自己的，另外約50萬
      是向朋友借的。」、嗣於94年4 月7 日檢察官訊問時則改
      稱：「錢我全部是向親朋好友調的，包括鄭永華住八德市
      ○○街，是61年次的。」、「（檢察官問：妳錢是向誰調
      的？）我姐徐貞妮，住桃市○○路55年次。」云云，而或
      稱資金來源係部分自有、部分向友人調借；或稱全係向親
      朋好友調款，其中部分資金來源為證人鄭永華；或稱係向
      胞姐徐貞妮調借而得，是證人丙○○就其交付與被告乙○○之資金來源此一單純而無混淆誤認之虞之事實，前後數
      次所證竟互不相符，是證人丙○○此部分所述是否屬實，
      亦無從驟信。況且，證人鄭永華於94年4 月7 日檢察官訊
      問時證稱：「（檢察官問：丙○○有無向你借錢？）沒有
      。」等語在卷，而否認其曾出借款項與告訴人丙○○；證
      人徐貞妮於94年6 月9 日檢察官訊問時則證稱：「（檢察
      官問：丙○○是否於91年間3 次拿錢給乙○○保管，妳有
      無看到？）我不知道。但是約5 月底時丙○○有帶乙○○
      一起來我家向我借錢並給我1 張客票，但客票跳票，所以
      8 月時乙○○就拿本票來換。（檢察官問：是誰向妳借錢
      的？）乙○○，所以他才用他的本票換。（檢察官問：丙○○有無向妳借錢？）在拿到乙○○的本票之後。（檢察
      官問：丙○○有無告訴妳借錢的用途？）她好像說是要借
      給乙○○。」等語明確，是堪認告訴人丙○○縱曾向證人
      徐貞妮借款，其借款時間亦係在91年8 月之後，而本案3
      張保管條簽署時間分別為91年4 月1 日、91年6 月1 日、
      91年7 月1 日，而均在證人徐貞妮所稱丙○○向其借款時
      間之前，是堪認告訴人丙○○縱曾於上開期間向證人徐貞
      妮借款，該筆款項亦與保管條所示金額無涉。準此，益徵
      告訴人丙○○就其交與被告乙○○保管之款項資金來源一
      節，已有杜撰虛構之情，則告訴人丙○○所稱其係以上開
      管道取得之資金交付與被告乙○○保管一節，更難信屬真
      實。
   4、另查，證人丙○○就其所稱交付款項與被告乙○○保管之
      時間、方式，於94年4 月19日檢察官訊問時證稱：「（檢
      察官問：王雨婕是不是3 次妳拿錢給乙○○時，都有在場
      ？）應該有，因為是上班時間，甲○○及王雨婕有2 個小
      時交班時間，所以她們2 人都有看到。（檢察官問：妳如
      何將錢交給乙○○？）我有2 次將錢放在牛皮紙袋，另1
      次我忘了，但乙○○都有拿錢出來數，3 次時間都是在傍
      晚甲○○與王雨婕交班時，所以她們2 人有看到。」，而
      稱其3 次交付款項與被告乙○○之時間均在傍晚時分即證
      人甲○○與王雨婕交班之際，其中2 次之現金係以牛皮紙
      袋包裝云云。惟查，證人甲○○於93年12月20日警詢中證
      稱：「（警問：妳有無於91年4 月1 日、91年6 月1 日、
      91年7 月1 日看見丙○○分別將現金新臺幣20萬元、30萬
      元及50萬元共計100 萬元交與乙○○保管？）我有看見丙○○分別於上述時間將現金共計100 萬元交與乙○○保管
      。（警問：丙○○是於何時、地將現金交與乙○○保管？
      ）是在91年4 月1 日、91年6 月1 日、91 年7月1 日檳榔
      攤交給乙○○，都在11、12點，在八德市大潤發旁店名『
      精淫剔透』。（警問：妳當時為何會在現場？）因我是在
      該處上班。」云云，而稱證人丙○○交付款項與被告乙○○3 次之時間均係在上午11、12時左右；證人王雨婕則於
      94年4 月19日檢察官訊問時證稱：「（檢察官問：妳在丙○○的檳榔攤工作？）是，我在那工作蠻久了。（檢察官
      問：妳是否有看到丙○○將錢交給乙○○？）那時我常看
      到乙○○有來店裡，有好幾次我看到丙○○有拿錢給乙○○，還有簽東西，時間有時候是早上有時候是晚上，但是
      他們怎麼回事我不知道。（檢察官問：錢是放在哪裡？）
      老闆錢是放在包包，然後老闆再將錢由包包內拿出，交給
      乙○○，乙○○再放到包包或口袋，然後有簽東西。（檢
      察官問：檳榔攤妳及丙○○在顧？）之前還有另一位小姐
      甲○○，但現在沒有做了。（檢察官問：拿錢時除了你們
      2 人外，還有誰在場有看到丙○○交錢給乙○○？）還有
      另一位小姐甲○○。」、於94年6 月9 日檢察官訊問時證
      稱：「（檢察官問：你是否有看到丙○○於91年間拿錢給
      乙○○保管？）我有看到丙○○拿錢給乙○○好幾次，那
      時我看過好幾次，應該有3 次以上，乙○○有先簽不知道
      什麼內容的東西，但我不知道是簽什麼內容，但隱約有聽
      到他們在說錢的事情。（檢察官問：妳當時是早上或晚上
      看到？）都有。因為有時候我早上也會去檳榔攤，所以我
      會聊說乙○○來做什麼。」、「（檢察官問：交錢時是怎
      麼放的？）丙○○是直接從皮包內拿錢出來沒有放在袋子
      內，乙○○有時會用牛皮紙袋有時會用袋子，有一次我看
      到丙○○包包內有錢，我問她怎麼回事，她說沒事，後來
      乙○○來有簽東西。」，而稱其目睹丙○○將款項交付與
      被告乙○○之次數高達3 次以上，時段分佈於上午或晚間
      ，且丙○○係自包包中直接將現金取出交與乙○○，而乙○○則係以牛皮紙袋或一般袋子裝取金錢云云。揆諸上開
      證人甲○○及王雨婕所述，渠2 人所稱目睹丙○○將款項
      交付與被告乙○○之時間非僅相互迥異，甚且亦與證人丙○○所述互不相符，而王雨婕所稱證人丙○○交付與被告
      乙○○之現金攜帶、盛裝方式，亦與丙○○所述互不一致
      ，是告訴人丙○○與證人甲○○、王雨婕所述各情，實無
      從信屬真實。至證人李雍成固於94年4 月27日檢察官訊問
      時證稱：「（檢察官問：丙○○於91年間有拿錢給乙○○
      保管，你有無看到？）我看到的是丙○○拿1 個牛皮袋給
      乙○○，然後乙○○有拿錢出來數，我有看到2 至3 次。
      」云云，惟查，證人丙○○於94年4 月27日檢察官訊問前
      之歷次警詢、偵訊中，均未曾提及其交付款項與被告乙○○保管之際，有證人李雍成在場目睹乙情，惟證人丙○○
      前於94年4 月19日檢察官訊問時，經檢察官詢及其交付與
      被告乙○○之款項包裝方式一節後，丙○○所述情節與同
      日到庭作證之證人王雨婕所述不符，嗣丙○○竟旋於94
      年4 月27日自行協同該名其前未曾提及於交款時在場之證
      人李雍成到庭，李雍成即於同日檢察官訊問時證稱其於丙○○交款與被告乙○○之際亦在場目睹，且所稱項包裝方
      式恰與丙○○如出一轍。是以，證人丙○○於聽聞證人王
      雨婕之證詞與己不同後，竟即可立刻舉出該名前未曾於偵
      查過程中提及，而證述內容恰與丙○○相同之證人李雍成
      為證，則李雍成是否為告訴人丙○○為加強其就款項包裝
      方式所為證言之可信度，而蓄意安排勾串之證人，實非無
      可疑。再者，證人王雨婕於94年4 月19日檢察官訊問時，
      係證稱告訴人丙○○交款與被告乙○○之際，在場之人除
      其本身外，尚有甲○○一情明確，而未曾提及李雍成亦為
      在場目擊交款過程之人，惟在李雍成於94年4 月27日出庭
      作證後，王雨婕竟於94年6 月9 日檢察官訊問時，即篤定
      證稱李雍成亦曾目睹丙○○交款與被告乙○○之過程，且
      李雍成係出現於甲○○當班時間云云，是證人王雨婕前後
      證述已非一致，所證是否真實，堪屬有疑。況且，證人甲○○於警詢及檢察官訊問時，均未曾證稱有何於當班時間
      與李雍成共同目睹告訴人丙○○交款與被告乙○○之情，
      益徵證人王雨婕所述證人李雍成於丙○○交款與被告乙○○之際在場一情，洵屬杜撰。揆諸上情，證人李雍成是否
      確於告訴人丙○○自稱交款與被告乙○○之際在場目睹，
      已難逕信，更無從以其真實性顯有可疑之證詞，驟為被告
      乙○○不利之認定。
（三）綜上，證人即告訴人丙○○就其所稱交付被告乙○○保管
      之資金來源、交款與被告乙○○保管之時間、交款之際在
      場目擊之人、所交付之現金包裝方式等節，所證非僅前後
      多所矛盾，亦與證人鄭永華、李雍成、王雨婕、甲○○、
      徐貞妮等人所述互核不符，且有前述悖於常情之處，是告
      訴人丙○○前開指訴情節，已無從信其為真，自難僅以被
      告乙○○確曾簽署本案保管條3 張一節，即驟認被告乙○○有何收受如保管條所載金額共計100 萬元，嗣並加以侵
      占入己之情。
四、綜上所述，公訴人所提出之證據尚無足證明被告乙○○有何
    侵占犯行。此外，本院復查無其他積極證據足資證明被告乙○○確有公訴人所指上開犯行，此部分核屬不能證明被告犯
    罪。揆諸首揭法條、判例要旨及說明，就本件被告乙○○被
    訴侵占罪嫌，應諭知被告無罪之判決，以昭審慎。
五、至本件告訴人丙○○意圖乙○○受刑事處分，向該管公務員
    誣告被告乙○○涉犯本件侵占犯行，而涉犯刑法第169 條誣
    告罪部分，應由檢察官另行依法偵辦，附此敘明。
六、本件檢察官原聲請以簡易判決處刑，惟經本院認有刑事訴訟
    法第451 條之1 第4 項但書第3 款所定之情形，依同法第45
    2 條規定，自應改適用通常程序判之，末此敘明。
據上論斷，應依刑事訴訟法第452 條、第301 條第1 項，判決如
主文。
本案經檢察官吳美文到庭執行職務。
中    華    民    國    99    年    7     月    13    日
                  刑事第十一庭審判長法  官  蔡榮澤
                                    法  官  汪曉君
                                    法  官  林蕙芳
以上正本證明與原本無異。
如不服本判決應於收受判決後10日內向本院提出上訴書狀，並應
敘述具體理由。其未敘述上訴理由者，應於上訴期間屆滿後20日
內向本院補提理由書( 均須按他造當事人之人數附繕本) 「切勿
逕送上級法院」。
                                    書記官  莊凱男
中    華    民    國    99    年    7     月    21    日

司法院資訊處製作；財團法人民間司法改革基金會備份。
